# 陈老师，母公司向子公司拨付改造资金的账务处理

提问人：三只小 鱼 时间：2021-07-06 12:33:07
A公司向其全资子公司B拨付安全改造资金，子公司收到款项用于资产的维修改造使用，属于专项经费专项使用，该项拨款非资本性财政性资金。
母公司A，账务处理为：借，长期股权投资，贷，银行存款，子公司B，账务处理：借，银行存款，贷，资本公积。A公司认为此交易，视为母公司对子公司的长期股权投资的溢价，而形成的资本公积。请问陈老师，这样的会计处理是否正确？

回答人：chenyiwei
主帖所述账务处理基本合理。母公司A作为对子公司的追加投资成本，子公司作为吸收母公司的资本性投入计入资本公积。